臺灣新竹地方法院刑事判決
111年度侵訴字第16號
公訴檢察官  臺灣新竹地方檢察署檢察官
被      告  鍾瑞洋


選任辯護人  李浩霆律師
上列被告因妨害性自主案件，經檢察官提起公訴（110年度偵字
第297號），本院判決如下：
    主    文
甲○○犯強制性交罪，處有期徒刑壹年捌月。緩刑伍年，緩刑期間
付保護管束，並應於判決確定後貳年內，向檢察官指定之政府機
關、政府機構、行政法人、社區或其他符合公益目的之機構或團
體，提供貳佰壹拾小時之義務勞務。
    犯罪事實
甲○○與代號BG000-A109142號之成年女子（下稱甲女，真實姓名
年籍詳對照表）為友人，2人於民國109年10月2日晚間11時許相
約見面，甲○○藉故搭載甲女前往新竹縣○○鄉○○村○○○000號「I NE
ED汽車旅館」後，竟基於強制性交之犯意，於翌日凌晨1時許，
在上揭旅館605號房內，強行將甲女抱住並將甲女壓制在床上、
褪去甲女全身衣物，不顧甲女掙扎、反抗，以強暴方式將性器插
入甲女性器，對甲女為強制性交行為1次得逞。
    理    由
壹、證據能力：
一、按被告以外之人（包括證人、鑑定人、告訴人、被害人及共
    同被告等）於審判外之陳述，雖不符刑事訴訟法第159條之1
    至之4等4條之規定，而經當事人於審判程序同意作為證據，
    法院審酌該言詞或書面陳述作成時之情況，認為適當者，亦
    得為證據；當事人、代理人或辯護人於法院調查證據時，知
    有刑事訴訟法第159條第1項不得為證據之情形，而未於言詞
    辯論終結前聲明異議者，視為有前項之同意，同法第159條
    之5定有明文。查本案下列所引用之被告甲○○以外之人於審
    判外之陳述，因被告及辯護人均表示不爭執其證據能力【見
    111年度侵訴字第16號卷（下稱本院卷）第96頁】，迄至言
    詞辯論終結前亦未聲明異議，復本院認其作成情形並無不當
    ，經審酌後認為前開審判外之陳述得為證據。
二、另本院以下所引用之非供述證據，均查無事證足認有違背法
    定程序或經偽造、變造所取得等證據排除之情事，復經本院
    依刑事訴訟法第164條、第165條踐行物證、書證之調查程序
    ，況公訴人及被告、辯護人對此部分之證據能力亦均不爭執
    ，是堪認均有證據能力。
貳、實體部分：
一、上開犯罪事實，業據被告於審理時坦承不諱（見本院卷第11
    8頁、第124頁），核與證人甲女於警詢、偵查；證人即甲女
    友人任偉綸於偵查時之證述【見110年度偵字第297號卷（下
    稱偵字卷）第13頁背面至第15頁背面、第37頁至第38頁、第
    58頁至第60頁、第77頁至第78頁】大致相符，並有被告與甲
    女於案發後109年10月5日之對話錄音及其逐字稿譯文、被告
    與甲女之LINE對話紀錄擷圖、被告案發後裸露上半身身穿浴
    袍自浴室內步出之照片、內政部警政署刑事警察局109年12
    月23日與110年1月26日鑑定書、受理疑似性侵害事件驗傷診
    斷書（見偵字卷第23頁、第29頁至第31頁、第32頁至第33頁
    、第45頁至第47頁、第51頁至第52頁）在卷可稽，及扣案沾
    有被告精液之衛生紙1團可佐，足認被告所為任意性之自白
    核與事實相符，堪以採信。從而，被告本案犯行事證明確，
    應予依法論科。
二、論罪科刑：
　㈠核被告所為，係犯刑法第221條第1項之強制性交罪。
　㈡按犯罪之情狀顯可憫恕，認科以最低度刑仍嫌過重者，得酌
    量減輕其刑，刑法第59條定有明文。查本案被告所犯之罪，
    其法定刑係3年以上10年以下有期徒刑，於此情形，倘依其
    情狀處以3年以下有期徒刑，即足以懲儆，並可達防衛社會
    之目的者，自非不可依客觀之犯行與主觀之惡性二者加以考
    量其情狀，是否有可憫恕之處，適用刑法第59條之規定酌量
    減輕其刑。
　　被告所為強制性交犯行，僅為滿足其一己私慾，對性自主權
    侵害甚大，對甲女造成之傷害甚深，所為固不可取。然被告
    於犯罪過程中並未造成甲女受有其他身體上之傷害，有受理
    疑似性侵害事件驗傷診斷書在卷可佐，犯罪情節較暴力型之
    性侵害犯罪為輕，且於審理中坦承犯行，誠懇悔過，並與甲
    女達成和解，履行和解條件完畢，有本院和解筆錄、道歉信
    、存款回條附卷可參（見本院卷第91頁至第92頁、第97頁、
    第99頁），甲女於本院訊問時也表示同意給予被告緩刑之機
    會等語（見本院卷第86頁），本院衡量上開各情後，認就被
    告所犯之罪，縱處以法定最低刑度猶嫌過重，不無情輕法重
    之虞，客觀上尚有情堪憫恕之處，爰依刑法第59條之規定，
    酌量減輕其刑。
  ㈢爰以行為人之責任為基礎，審酌被告為一己之慾對甲女為本
    案犯行，對甲女身心造成之侵害非輕，所為實無足取，本當
    從重量刑。惟念及被告於審理時坦承犯行，除本案之外，別
    無其他刑案紀錄，有臺灣高等法院被告前案紀錄表附卷可據
    ，兼衡其已與甲女達成和解等上開已經敘及有利於被告之量
    刑因子，暨其生活狀況、智識程度、甲女於本院訊問時所表
    示之意見等一切情狀後，量處如主文所示之刑。
  ㈣查被告前未曾因故意犯罪受有期徒刑以上刑之宣告，其因一
    時衝動而罹刑典，犯後已能坦承犯行，表達悔悟之意，甲女
    復於本院訊問時表示同意給予被告緩刑之機會，但緩刑期間
    希望拉長，以確保被告不會再犯等語（見本院卷第86頁），
    本院認被告經此偵、審程序及科刑宣告之教訓後，當能知所
    警惕，應無再犯之虞，本院認所宣告之刑以暫不執行為適當
    ，兼衡被告本案所犯之罪原為最輕本刑3年以上有期徒刑之
    罪，本院認縱給予緩刑，也應讓被告承擔相應之代價，爰依
    刑法第74條第1項第1款之規定，諭知緩刑5年，以加強啟新
    及惕儆之雙效。再考量為防止被告再犯暨使被告確實知所警
    惕，並深刻瞭解法律規定及守法之重要性，爰依刑法第74條
    第2項第5款規定，命被告應於本判決確定後2年內，向檢察
    官指定之政府機關、政府機構、行政法人、社區或其他符合
    公益目的之機構或團體，提供義務勞務如主文所示時數，期
    能藉此過程，讓被告深切反省其行為。此外，被告所犯係屬
    刑法第91條之1所列即刑法妨害性自主罪章之罪，且本院有
    命被告應履行如上之緩刑負擔，爰依刑法第93條第1項第1款
    、第2款規定，諭知被告於緩刑期間付保護管束，使觀護人
    得以監督、輔導被告不執行刑之成效。
據上論斷，應依刑事訴訟法第299條第1項前段，判決如主文。
本案經檢察官馮品捷提起公訴，檢察官黃翊雯到庭執行職務。
中　　華　　民　　國　　111 　年　　9 　　月　　15　　日
                  刑事第四庭  審判長法　官　陳健順
                                    法  官  郭哲宏
                                    法　官　楊祐庭
以上正本證明與原本無異。
如不服本判決應於收受本判決後20日內向本院提出上訴書狀，上
訴書狀應敘述具體理由。上訴書狀未敘述上訴理由者，應於上訴
期間屆滿後20日內補提理由書狀於本院(均須按他造當事人之人
數附繕本 )「切勿逕送上級法院」。 
中　　華　　民　　國　　111 　年　　9 　　月　　15　　日
                                    書記官  陳紀語
附錄本案論罪科刑法條：
刑法第221條：
對於男女以強暴、脅迫、恐嚇、催眠術或其他違反其意願之方法
而為性交者，處三年以上十年以下有期徒刑。
前項之未遂犯罰之。